【裁判字號】    99,毒抗,388
【裁判日期】    991223
【裁判案由】    毒品危害防制條例
【裁判全文】
臺灣高等法院刑事裁定                 99年度毒抗字第388號
抗  告  人
即  被  告  江卓霖
上列抗告人因違反毒品危害防制條例案件，不服臺灣臺北地方法
院中華民國99年11月29日裁定（99年度毒聲字第703號），提起
抗告，本院裁定如下：
    主  文
抗告駁回。
    理  由
一、原裁定意旨略以﹕抗告人即被告江卓霖於民國九十九年三月
    十四日晚間為警採尿前回溯九十六小時內某時，在不詳處所
    施用第二級毒品ＭＤＭＡ、ＭＤＡ，經警於九十九年三月十
    四日二十二時三十分許，在臺北市○○○路與歸綏街口查獲
    。雖被告於警詢時否認有施用第二級毒品之犯行，惟其於九
    十九年三月十四日為警採集之尿液，經送臺灣尖端先進生技
    醫藥股份有限公司以酵素免疫分析法及氣相層析質譜儀法檢
    驗之結果，確呈ＭＤＭＡ、ＭＤＡ陽性反應，此有該公司於
    九十九年三月三十一日所出具之濫用藥物檢驗報告及臺北市
    政府警察局偵辦毒品案件尿液檢體委驗單各一紙附卷可稽，
    又以氣相層析質譜儀之方法作藥物及其代謝產物之定性及定
    量分析檢驗者，幾乎不會有偽陽性反應產生，亦即如尿液中
    未含有毒品之反應者，即不可能產生因藥物所引起之偽陽性
    反應，此有行政院衛生署管制藥品管理局九十二年六月二十
    日管檢字第○九二○○○四七一三號函可按，從而，堪認被
    告確有施用第二級毒品ＭＤＭＡ、ＭＤＡ之犯行。爰依毒品
    危害防制條例第二十條第一項及觀察勒戒處分執行條例第三
    條第一項，裁定令被告入勒戒處所觀察、勒戒等語。
二、抗告意旨略以：被告於為警查獲當天，在ＫＴＶ友人慶生時
    ，僅有施用第三級毒品愷他命，並未施用ＭＤＭＡ、ＭＤＡ
    ，且被告就施用第三級毒品部分，業已參加講習課程，並繳
    納罰鍰。又被告絕對施用過ＭＤＭＡ、ＭＤＡ，如果法官、
    檢察官要求被告每週到警察局檢驗尿液，被告都可以配合，
    以表明被告的清白云云。
三、按犯毒品危害防制條例第十條施用第一級毒品或第二級毒品
    之罪者，檢察官應聲請法院裁定，或少年法院（地方法院少
    年法庭）應先裁定，令被告或少年入勒戒處所觀察、勒戒，
    ，其期間不得逾二月，同條例第二十條第一項定有明文，此
    為法律之強制規定，故凡施用第一、二級毒品之初犯，依法
    一律應送勒戒處所觀察、勒戒，不得藉詞免除。經查：
  (一)被告於九十九年三月十四日晚上十時三十分，在臺北市○○
    ○路與歸綏街口，因持有第三級毒品愷他命一罐為警查獲後
    ，所採集之尿液經送臺灣尖端先進生技醫藥股份有限公司以
    酵素免疫分析法及氣相層析質譜儀法檢驗之結果，除有愷他
    命之陽性反應外，亦呈第二級毒品ＭＤＭＡ、ＭＤＡ之陽性
    反應，此有該公司於九十九年三月三十一日所出具之濫用藥
    物檢驗報告及臺北市政府警察局偵辦毒品案件尿液檢體委驗
    單各一紙附卷可稽（偵查卷第三九、四一頁）。而該公司採
    用氣相層析質譜儀分析法（GC／MS），其檢驗方法係以「氣
    相層析儀」先將物質氣化後，再經分析管分離，由於各種物
    質之沸點及對管柱之吸附力不同，經過檢測器（Detecor）
    測定後，表現出不同之滯留時間（Retension time），故依
    滯留時間來判斷係何種物質；再利用「質譜儀」為檢測器，
    將物質撞擊成碎片，記錄其質譜圖。因每個化合物之鍵結能
    力不同，故不同之物質會有其特定之質譜圖，因此在物質之
    判斷上有如指紋之鑑定，在理論上，扣除人為之因素，其精
    確度已接近百分之百。且被告於警詢時自承：上開送驗之尿
    液係其親自排放、並當其面封緘捺印等語（偵查卷第九頁）
    ，故可排除人為失誤之因素。再參以上開檢驗報告除檢出被
    告之尿液呈ＭＤＭＡ、ＭＤＡ陽性反應外，亦有愷他命之陽
    性反應，已如上述，此適與被告坦認施用愷他命之部分事實
    吻合，且其檢出濃度為ＭＤＭＡ28790ng/ml、ＭＤＡ2680ng
     /ml，數值均高出標準甚多（判斷標準：ＭＤＭＡ、ＭＤＡ
    ≧500 ng/ml，方可判定為陽性），由上足認前揭檢驗報告
    應屬可信。復施用ＭＤＭＡ後三天內65%以ＭＤＭＡ原態自
    尿液排出，70%以其代謝物ＭＤＡ排出，有行政院衛生署管
    制藥品管理局九十二年八月十五日管檢字第○九二○○○六
    三八五號函可按。是被告為警查獲採尿前三天內之某時（聲
    請書及原審裁定均誤為九十六小時內之某時），應有施用第
    二級毒品ＭＤＭＡ（原審裁定誤認係施用ＭＤＭＡ、ＭＤＡ
    ）之行為。被告空口否認，並稱願接受定期採尿云云。惟被
    告既未釋明本件檢驗有何不可信之情況，且被告確有施用Ｍ
    ＤＭＡ之行為，已如前述，故無對被告重為採尿送驗之必要
    。至被告前參加臺北市政府衛生局舉辦之毒品危害講習，及
    向臺北市政府警察局刑事警察大隊繳納罰鍰二萬元，核係相
    關主管機關就其施用第三級毒品愷他命行為之裁罰，與本件
    被告因施用第二級毒品ＭＤＭＡ犯行，依法應接受觀察、勒
    戒，究屬二事，自難執為免責之事由，併此敘明。
  (二)從而，原審以檢察官聲請將被告送勒戒處所觀察、勒戒，並
    無不合，裁定被告施用第二級毒品，應送勒戒處所觀察、勒
    戒，經核其認事用法並無不合。被告抗告意旨徒以前詞指摘
    原裁定不當，請求撤銷原裁定，為無理由，應予駁回。
四、據上論結，應依刑事訴訟法第四百十二條，裁定如主文。
中    華    民    國    99    年    12    月    23    日
                  刑事第二十一庭審判長法  官  蔡聰明
                                      法  官  趙文
                                      法  官  楊力進
以上正本證明與原本無異。
不得再抗告。
                                      書記官  彭威翔
中    華    民    國    99    年    12    月    24    日

司法院資訊處製作；財團法人民間司法改革基金會備份。
